【裁判字號】    97,裁,1507
【裁判日期】    970227
【裁判案由】    地價稅
【裁判全文】
最  高  行  政  法  院  裁  定
                                     97年度裁字第01507號
上  訴  人  甲○○
訴訟代理人  蔡信泰律師
被 上訴 人  高雄市稅捐稽徵處
代  表  人  乙○○
上列當事人間地價稅事件，上訴人對於中華民國96年11月13日高
雄高等行政法院96年度訴字第533號判決，提起上訴，本院裁定
如下：
    主  文
上訴駁回。
上訴審訴訟費用由上訴人負擔。
    理  由
一、按對於高等行政法院判決之上訴，非以其違背法令為理由，
    不得為之，行政訴訟法第242條定有明文。同法第243條第1
    項規定，判決不適用法規或適用不當者，為違背法令；而判
    決有第243條第2項所列各款情形之一者，其判決當然違背法
    令。又提起上訴，應以上訴狀表明上訴理由並應添具關於上
    訴理由之必要證據，復為同法第244條第1項第4款及第2項所
    明定。準此，當事人提起上訴，如以原審判決有行政訴訟法
    第243條第1項不適用法規或適用不當為理由時，其上訴狀應
    有具體之指摘，並揭示該法規之條項或其內容；如以原審判
    決有第243條第2項所列各款情形之當然違背法令為理由時，
    其上訴狀應揭示合於該款之事實。如上訴狀未依此項方法表
    明，即難認為已對原審判決之違背法令有具體之指摘，其上
    訴自難認為合法。
二、本件上訴人對於高雄高等行政法院判決上訴，雖以原判決違
    背法令為由，惟核其上訴理由狀所載內容，無非主張系爭土
    地公共設施完竣認定之年度應為民國83年，並指被上訴人援
    引作為本件地價稅課徵依據之高雄市政府工務局95年6月19
    日高市工務工字第0950017896號函及95年8月3日高市工務工
    字第0950022925號函屬記載不實，原審就此未盡調查之責，
    高雄市政府工務局對上訴人之函詢又答非所問，顯有浮濫失
    職。本件事實既經高雄市政府工務局函更正系爭土地公共設
    施係於83年度完成，被上訴人補徵本件90年起至94年止之地
    價稅，顯屬違法云云。經查，上訴人所提出高雄市政府工務
    局事後以97年1月23日高市工務工字第0970001595號函更正
    系爭2筆土地公共設施完竣認定年度為83年，指摘原判決違
    誤，並未具體表明原判決確有如何不適用法規或適用不當，
    或有如何合於行政訴訟法第243條第2項所列各款之情形，難
    認為已對原判決之違背法令有具體之指摘。依首揭規定及說
    明，其上訴自不合法，應予駁回。又查，系爭上訴人所有位
    於高雄市○○區○○段465、466地號等2筆土地之部分面積
    ，原由被上訴人課徵田賦。嗣經被上訴人所屬三民分處實施
    稅籍清查，發現系爭土地已於71年間劃設為「乙種工業區」
    ，且經高雄市政府工務局分別以95年6月19日高市工務工字
    第0950017896號函及95年8月3日高市工務工字第0950022925
    號函復被上訴人所屬三民分處，系爭三民區○○段465、466
    號地號土地自88年起屬公共設施完竣地區，則系爭土地自88
    年起已非屬土地稅法第22條第1項第2款規定課徵田賦之土地
    ，自無該法條規定課徵田賦之適用。被上訴人所屬三民分處
    以系爭土地不符合土地稅法第22條之規定，依同法第14條規
    定予以補徵90年至94年地價稅，並續課95年地價稅，並無違
    誤，業經原判決所論明。至於高雄市政府工務局97年1月23
    日高市工務工字第0970001595號函將該局95年6月19日高市
    工務工字第09500 17896號函及95年8月3日高市工務工字第
    0950022925號函等「公共設施已完竣認定88年」皆更正為「
    公共設施已完竣認定年度83年」，並未改變系爭土地公共設
    施已完竣應核課地價稅之事實，附此指明。
三、依行政訴訟法第249條第1項前段、第104條、民事訴訟法第
    95條、第78條，裁定如主文。
中    華    民    國    97    年    2     月    27    日
                    最高行政法院第四庭
                        審判長法官  鍾  耀  光
                              法官  林  樹  埔
                              法官  姜  仁  脩
                              法官  王  德  麟
                              法官  黃  清  光
以  上  正  本  證  明  與  原  本  無  異
中    華    民    國    97    年    2     月    27    日
                              書記官  王  史  民


司法院資訊處製作；財團法人民間司法改革基金會備份。
